【裁判字號】    97,訴,1378
【裁判日期】    981223
【裁判案由】    侵權行為損害賠償
【裁判全文】
臺灣士林地方法院民事判決              97年度訴字第1378號
原      告  丙○○
訴訟代理人  乙○○
被      告  丁○○
            甲○○
上列當事人間請求侵權行為損害賠償事件，經本院於中華民國98
年12月2日言詞辯論終結，判決如下：
    主  文
原告之訴駁回。
訴訟費用新臺幣捌仟捌佰元由原告負擔。
    事實及理由
一、原告起訴主張：被告甲○○、丁○○與原告為同棟公寓上下
    毗連樓層的住戶，被告為原告上層住戶，原應注意住戶彼此
    間安寧維持，不得以振動或發出聲響方式侵擾原告，詎因雙
    方於民國91年間曾有漏水糾紛，被告心生不滿，於97年2 、
    3 月間、97年8 月20日起至同年10月10日之期間，以拖把不
    定時撞擊原告廚房上方之鐵皮屋屋頂，製造出巨大聲響，嚴
    重影響原告生活作息，幾經原告勸阻，被告均未予置理，致
    原告因感到擔心、害怕，精神上受有莫大之痛苦，原告對於
    被告以此不法侵害行為致原告精神上受有損害之結果，自得
    向被告請求新臺幣（下同）800,000 元之慰撫金。為此，基
    於侵權行為法律關係，聲明請求：被告應給付原告800,000
    元及自起訴狀送達翌日起至清償日止按年息5%計算之利息。
二、被告則以：原告所述撞擊時間，多為被告上班時間，自無從
    為撞擊原告住家上方鐵皮屋屋頂之行為。且原告並未舉證證
    明被告有任何侵害原告權利之行為，自不得請求賠償等語資
    為抗辯；並聲明：(一)駁回原告之訴及假執行之聲請；(二)如受
    不利益判決，願供擔保請准宣告免為假執行。
三、本院得心證之理由：
（一）按民法第184 條第1 項前項規定侵權行為以故意或過失不
      法侵害他人之權利成立要件，故主張對造應負侵權行為責
      任者，應就對造之有故意或過失行為負舉證責任。本件原
      告主張其住處廚房上方為鐵皮覆蓋，並位於被告住處下方
      乙節，為被告所不爭執，且經本院於98年2 月6 日會同兩
      造至現場履勘，確認被告住處主臥室在原告建物上方屋頂
      是鐵皮質材，被告主臥室鏤空鐵窗在廚房建物上方約1 公
      尺處，並製有勘驗筆錄、照片14幀在卷足稽（本院卷第34
      至48頁），堪可認定被告住處距離該屋頂甚近，若持器具
      應可輕易敲打至該鐵皮屋頂。惟被告仍否認有何敲打發出
      聲響之侵擾行為，是本件之爭點厥在於：被告是否確有以
      持拖把敲打屋頂方式，發出振動巨響方式侵擾原告之行為
      ？
（二）經查：原告主張被告有用拖把敲打鐵皮屋頂侵擾之行為，
      無非於起訴時陳稱：97年3 月11日原告因屋頂發出巨響，
      原告找被告丁○○理論，被告丁○○報警，警察與原告進
      入被告住處查看時，看見2 支拖把插入鐵窗格中，警察看
      了，說應是熱脹冷縮，隨後被告丁○○承認一個月撞一次
      ，警察才伸手拿起拖把說暫時放別處等語，並提出錄得聲
      響的電磁檔案及明細1 紙為證。被告對於當日警察與原告
      進入其住處並不爭執，惟否認有向警察承認以拖把撞擊原
      告住處屋頂。
（三）衡情當日若被告丁○○向警察自承有撞擊原告建物屋頂情
      事，為何被告丁○○未因此受罰？且警員的處置，亦未見
      原告當場表示異議，並要求警員令被告不得續行？且於該
      次查得原告所聲稱之跡證後，即無所作為，任由被告持續
      侵擾迄今？是被告丁○○是否確因拖把敲擊原告建物屋頂
      ，而在原告前向警員有承認侵害之行為，即屬可疑。然縱
      被告丁○○當時有承認的行為，因係訴訟外之行為，且於
      本件被告均予否認，並不足作為本件之自認行為，自難為
      據。又本院為確定原告所錄得之聲響確可供判定是被告所
      為，本院於履勘時，要求被告將其住處內之拖把，並命由
      原告以該拖把柄，以由被告住處主臥室鏤空鐵窗的空缺置
      入拖把方式，敲打屋頂10下，並請原告另一人在住處內錄
      音方式錄音，嗣並當庭與原告所提供之錄音紀錄比對，所
      聽到的撞擊聲兩者在明亮度上有所不同，有履勘筆錄及當
      庭勘驗筆錄可稽（本院卷第35頁、68頁背面），原告亦當
      庭自承聲響有所不同，但以履勘時所使用的拖把與當時所
      錄得聲響時被告所使用之拖把不同所致。然原告錄音時，
      多於其住處錄音，被告究使用何拖把敲擊，原告本難知悉
      ，其陳稱之意見，自難可採。且自原告之意見可知，原告
      之錄音紀錄可能因物理上敲打工具、力道、屋頂鐵皮是否
      熱脹冷縮、時間不同等因素而可能有不同之聲響，實難以
      事後科學比對方式，作為識別被告確有施予侵害行為之證
      據，是原告所提出錄音紀錄並不足以特定侵害行為人，該
      項證據自不足採。因此，參照前揭意旨，原告既尚無明確
      之跡證可資證明被告之故意侵害行為，其主張並不足採。
四、綜上，原告之主張尚無證據足證明為真實。從而，原告基於
    侵權行為法律關係，聲明請求：被告應給付原告800,000 元
    及自起訴狀送達翌日起至清償日止按年息5%計算之利息，為
    無理由，應予駁回。並依職權確定原告應負擔之訴訟費用額
    為8,800元。
五、本件事證業已明確，兩造其餘主張陳述、所提之證據及聲請
    調查之證據，經本院審酌後，認均不足以影響本判決之結果
    ，均毋庸再予論述，附此敘明。
六、結論：本件原告之訴為無理由，應依民事訴訟法第78條、第
    87條，判決如主文。
中    華    民    國    98    年    12    月    23    日
                  民事第一庭  法  官  古振暉
以上正本證明與原本無異。
如對本判決上訴，應於判決送達後20日內向本院提出上訴狀。
中    華    民    國    98    年    12    月    28    日
                              書記官  姜貴泰

司法院資訊處製作；財團法人民間司法改革基金會備份。
